【裁判字號】    99,訴,662
【裁判日期】    990730
【裁判案由】    毒品危害防制條例
【裁判全文】
臺灣臺中地方法院刑事判決               99年度訴字第662號
公  訴  人  臺灣臺中地方法院檢察署檢察官
被      告  丙○○
選任辯護人  周復興律師
被      告  乙○○
選任辯護人  廖志祥律師
被      告  己○○
選任辯護人  蘇哲科律師
被      告  丁○○
指定辯護人  張志新律師
上列被告等因違反毒品危害防制條例案件，經檢察官提起公訴（
99年度偵字第2068號）及移送併案審理（99年度偵字第7015號）
，本院判決如下：
    主    文
丙○○販賣第三級毒品，處有期徒刑貳年柒月，扣案之第三級毒
品硝甲西泮驗前毛重合計捌柒壹點壹公克（內政部警政署刑事警
察局民國九十九年二月八日刑鑑字第0990009895號鑑定書標示送
驗編號33-65，驗前毛重合計捌柒壹點壹公克）、電子磅秤台
、夾鍊袋貳包、帳冊壹本，均沒收。又販賣第二級毒品，處有期
徒刑伍年，扣案之第二級毒品MDMA貳拾包（內政部警政署刑事
警察局民國九十九年二月八日刑鑑字第0990  009895號鑑定書標
示送驗編號10-32、B1，驗前毛重合計貳柒陸點柒公克），沒收
銷燬之。扣案之第三級毒品愷他命驗前毛重合計陸壹點陸公克
（內政部警政署刑事警察局民國99年2月8日刑鑑字第0990009895
號鑑定書標示送驗編號5-9，驗前毛重合計361.6公克）、電子磅
秤台、夾鍊袋貳包、帳冊壹本，均沒收。又販賣第二級毒品，
處有期徒刑伍年，扣案之第二級毒品大麻玖包（驗餘淨重貳肆貳
點柒陸公克，空包裝總重貳點零柒公克），沒收銷燬之。扣案
之電子磅秤台、夾鍊袋貳包、帳冊壹本，均沒收。又共同販賣
第三級毒品，處有期徒刑貳年柒月，販賣毒品所得之財物新臺幣
壹仟元與乙○○、己○○連帶沒收之，如全部或一部不能沒收時
，以其等財產連帶抵償之，扣案之電子磅秤台、分裝袋壹批、
夾鍊袋貳包、分裝盤壹個、筆記本壹本、帳冊壹本，均沒收。又
共同販賣第三級毒品，處有期徒刑貳年柒月，販賣毒品所得之財
物新臺幣貳仟元與乙○○、己○○連帶沒收之，如全部或一部不
能沒收時，以其等財產連帶抵償之，扣案之電子磅秤台、分裝
袋壹批、夾鍊袋貳包、分裝盤壹個、筆記本壹本、帳冊壹本、SA
MSUNG牌行動電話（含電話號碼0000000000號門號卡壹張）壹支
，均沒收。又共同販賣第三級毒品，處有期徒刑貳年柒月，販賣
毒品所得之財物新臺幣貳仟元與乙○○、己○○連帶沒收之，如
全部或一部不能沒收時，以其等財產連帶抵償之，扣案之電子磅
秤台、分裝袋壹批、夾鍊袋貳包、分裝盤壹個、筆記本壹本、
帳冊壹本，均沒收。應執行有期徒刑拾壹年，扣案之第二級毒品
大麻玖包（驗餘淨重貳肆貳點柒陸公克，空包裝總重貳點零柒
公克）、第二級毒品MDMA貳拾包（內政部警政署刑事警察局民
國九十九年二月八日刑鑑字第0990009895號鑑定書標示送驗編號
10-32、B1，驗前毛重合計貳柒陸點柒公克），均沒收銷燬之，
販賣毒品所得之財物合計新臺幣伍仟元與乙○○、己○○連帶沒
收之，如全部或一部不能沒收時，以其等財產連帶抵償之，扣案
之第三級毒品愷他命驗前毛重合計陸壹點陸公克（內政部警政
署刑事警察局民國99年2月8日刑鑑字第0990009895號鑑定書標示
送驗編號5-9，驗前毛重合計361.6公克）、第三級毒品硝甲西泮
驗前毛重合計捌柒壹點壹公克（內政部警政署刑事警察局民國九
十九年二月八日刑鑑字第0990009895號鑑定書標示送驗編號33-6
5，驗前毛重合計捌柒壹點壹公克）、電子磅秤台、分裝袋壹
批、夾鍊袋貳包、分裝盤壹個、筆記本壹本、帳冊壹本、SAMSUN
G牌行動電話（含電話號碼0000000000號門號卡壹張）壹支，均
沒收。
乙○○共同販賣第三級毒品，處有期徒刑伍年貳月，販賣毒品所
得之財物新臺幣壹仟元與丙○○、己○○連帶沒收之，如全部或
一部不能沒收時，以其等財產連帶抵償之，扣案之電子磅秤台
、分裝袋壹批、夾鍊袋貳包、分裝盤壹個、筆記本壹本、帳冊壹
本，均沒收。又共同販賣第三級毒品，處有期徒刑伍年貳月，販
賣毒品所得之財物新臺幣貳仟元與丙○○、己○○連帶沒收之，
如全部或一部不能沒收時，以其等財產連帶抵償之，扣案之電子
磅秤台、分裝袋壹批、夾鍊袋貳包、分裝盤壹個、筆記本壹本
、帳冊壹本、SAMSUNG牌行動電話（含電話號碼0000000000號門
號卡壹張）壹支，均沒收。又共同販賣第三級毒品，處有期徒刑
伍年貳月，販賣毒品所得之財物新臺幣貳仟元與丙○○、己○○
連帶沒收之，如全部或一部不能沒收時，以其等財產連帶抵償之
，扣案之電子磅秤台、分裝袋壹批、夾鍊袋貳包、分裝盤壹個
、筆記本壹本、帳冊壹本，均沒收。又共同販賣第三級毒品，處
有期徒刑伍年貳月，販賣毒品所得之財物新臺幣肆仟元與姓名年
籍不詳之成年男子連帶沒收之，如全部或一部不能沒收時，以其
等財產連帶抵償之，扣案之電話號碼0000000000號行動電話（含
電話號碼0000000000號門號卡壹張）壹支，沒收。又共同販賣第
三級毒品未遂，處有期徒刑貳年捌月，販賣毒品所得之財物新臺
幣萬伍仟元與丁○○連帶沒收之，扣案之第三級毒品愷他命毛
重合計貳點柒公克（內政部警政署刑事警察局中華民國九十
九年三月二日刑鑑字第0990021741號鑑定書標示送驗編號1至6，
驗前總毛重伍點柒壹公克、包裝塑膠袋總重約伍點玖貳公克
）、電話號碼0000000000號行動電話（含電話號碼0000000000號
門號卡壹張）及0000000000號（含電話號碼0000000000號門號卡
壹張）行動電話各壹支、分裝袋壹批、電子磅秤壹台、交易地點
代碼表壹張，均沒收。應執行有期徒刑玖年，販賣毒品所得之財
物合計新臺幣伍仟元與丙○○、己○○連帶沒收之，販賣毒品所
得財物新臺幣肆仟元，與姓名年籍不詳之成年男子連帶沒收之，
販賣毒品所得財物新臺幣萬伍仟元與丁○○連帶沒收，如全部
或一部不能沒收時，均以其等財產連帶抵償之，扣案之第三級毒
品愷他命毛重合計貳點柒公克（內政部警政署刑事警察局中
華民國九十九年三月二日刑鑑字第0990021741號鑑定書標示送驗
編號1至6，驗前總毛重伍點柒壹公克、包裝塑膠袋總重約伍
點玖貳公克）、電子磅秤台、分裝袋壹批、夾鍊袋貳包、分裝
盤壹個、筆記本壹本、帳冊壹本、SAMAUNG牌行動電話（含電話
號碼0000000000號門號卡壹張）、電話號碼0000000000號行動電
話（含電話號碼0000000000號門號卡壹張）及0000000000號（含
電話號碼0000000000號門號卡壹張）行動電話各壹支、分裝袋壹
批、電子磅秤壹台、交易地點代碼表壹張，均沒收。
己○○共同販賣第三級毒品，處有期徒刑貳年柒月，販賣毒品所
得之財物新臺幣壹仟元與丙○○、乙○○連帶沒收之，如全部或
一部不能沒收時，以其等財產連帶抵償之，扣案之電子磅秤台
、分裝袋壹批、夾鍊袋貳包、分裝盤壹個、筆記本壹本、帳冊壹
本，均沒收。又共同販賣第三級毒品，處有期徒刑貳年柒月，販
賣毒品所得之財物新臺幣貳仟元與丙○○、乙○○連帶沒收之，
如全部或一部不能沒收時，以其等財產連帶抵償之，扣案之電子
磅秤台、分裝袋壹批、夾鍊袋貳包、分裝盤壹個、筆記本壹本
、帳冊壹本、SAMSUNG牌行動電話（含電話號碼0000000000號門
號卡壹張）壹支，均沒收。又共同販賣第三級毒品，處有期徒刑
貳年柒月，販賣毒品所得之財物新臺幣貳仟元與丙○○、乙○○
連帶沒收之，如全部或一部不能沒收時，以其等財產連帶抵償之
，扣案之電子磅秤台、分裝袋壹批、夾鍊袋貳包、分裝盤壹個
、筆記本壹本、帳冊壹本，均沒收。又販賣第三級毒品，處有期
徒刑貳年柒月，販賣毒品所得之財物新臺幣貳仟元，沒收之，如
全部或一部不能沒收時，以其財產抵償之，扣案之筆記本壹本、
分裝袋壹批、分裝盤壹個、筆記本壹本、SAMAUNG牌行動電話（
含電話號碼0000000000號門號卡壹張）壹支，均沒收。又販賣第
二級毒品未遂，處有期徒刑壹年陸月，扣案之第二級毒品MDMA驗
前毛重合計壹貳點陸公克（內政部警政署刑事警察局民國九十九
年二月八日刑鑑字第0990009895號鑑定書標示送驗編號A2，驗前
毛重合計12.6公克），均沒收銷燬之，扣案之第三級毒品愷他命
驗前毛重合計壹伍點肆公克（內政部警政署刑事警察局民國九十
九年二月八日刑鑑字第0990009895號鑑定書標示送驗編號A1，驗
前毛重合計15.4公克）、第三級毒品硝甲西泮驗前毛重合計零點
伍公克（內政部警政署刑事警察局民國九十九年二月八日刑鑑字
第0990009895號鑑定書標示送驗編號A3，驗前毛重合計0.5公克
）、筆記本壹本、分裝袋壹批、分裝盤壹個、筆記本壹本、NOKI
A牌行動電話（含電話號碼0000000000號門號卡壹張）壹支，均
沒收。應執行有期徒刑拾年，扣案之第二級毒品MDMA驗前毛重合
計壹貳點陸公克（內政部警政署刑事警察局民國九十九年二月八
日刑鑑字第0990009895號鑑定書標示送驗編號A2，驗前毛重合計
12.6公克）均沒收銷燬之，販賣毒品之所得財物合計新臺幣伍仟
元與丙○○、乙○○連帶沒收之，如全部或一部不能沒收時，以
其等財產連帶抵償之，販賣毒品所得貳仟元，沒收之，如全部或
一部不能沒收時，以其財產抵償之，扣案之第三級毒品愷他命驗
前毛重合計壹伍點肆公克（內政部警政署刑事警察局民國九十九
年二月八日刑鑑字第0990009895號鑑定書標示送驗編號A1，驗前
毛重合計15.4公克）、第三級毒品硝甲西泮驗前毛重合計零點伍
公克（內政部警政署刑事警察局民國九十九年二月八日刑鑑字第
0990009895號鑑定書標示送驗編號A3，驗前毛重合計0.5公克）
、電子磅秤台、分裝袋壹批、夾鍊袋貳包、分裝盤壹個、筆記
本壹本、帳冊壹本、SAMSUNG牌行動電話（含電話號碼000000000
0號門號卡壹張）及NOKIA牌行動電話（含電話號碼0000000000號
門號卡壹張）各壹支，均沒收。
丁○○共同販賣第三級毒品未遂，處有期徒刑壹年伍月，販賣毒
品所得之財物新臺幣萬伍仟元與乙○○連帶沒收之，扣案之第
三級毒品愷他命毛重貳點柒公克（內政部警政署刑事警察局
中華民國九十九年三月二日刑鑑字第0990021741號鑑定書標示送
驗編號1至6，驗前總毛重伍點柒壹公克、包裝塑膠袋總重約
伍點玖貳公克）、電話號碼0000000000號行動電話（含電話號碼
0000000000號門號卡壹張）及0000000000號（含電話號碼000000
0000號門號卡壹張）行動電話各壹支、分裝袋壹批、電子磅秤壹
台、交易地點代碼表壹張，均沒收。
丙○○其餘被訴販賣第三級毒品罪及販賣第二、三級毒品未遂罪
部分；乙○○其餘被訴販賣第二、三級毒品罪及販賣第二、三級
毒品未遂罪部分，均無罪。
    犯罪事實
一、丙○○、乙○○（綽號「魚仔」）為兄弟，與己○○（綽號
    「小馬」）、丁○○等人均明知大麻、MDMA（俗稱搖頭丸）
    、愷他命、硝甲西泮（俗稱一粒眠）係屬毒品危害防制條例
    第2條第2項第2款、第3款所列管之第二級毒品及第三級毒品
    ，不得非法販賣，其等為圖謀厚利，分別為如下所示之犯行
    ：
  (一)丙○○基於販賣第三級毒品之犯意，於民國98年10月間某日
    某時，在屏東縣萬丹鄉○○路73號住處，向來自高雄地區之
    真實姓名年籍不詳綽號「玉仔」成年男子，以每顆新臺幣（
    下同）23元之價格，販入第三級毒品硝甲西泮（一粒眠）毒
    品3500顆，再藏放在臺中市西屯區上石北二巷13號8樓之3，
    伺機以每顆30元之價格販賣。
  (二)丙○○基於販賣第二級毒品及第三級毒品之犯意，於98年12
    月中旬某日，在臺中市某處，向真實姓名年籍不詳綽號「小
    胖」之成年男子，以24萬元之價格販入第二級毒品MDMA（搖
    頭丸）1000顆及以28萬元之價格販入第三級毒品愷他命1公
    斤後，即藏放在臺中市西屯區上石北二巷13號8樓之3，伺機
    以搖頭丸每顆350元、愷他命每公克400元之價格販賣。
  (三)丙○○基於販賣第二級毒品之犯意，於99年1月14日20時許
    ，在臺中市○○路「麥當勞速食店」附近，向真實姓名年籍
    不詳之成年友人，以5萬元之代價，販入第二級毒品大麻4包
    （驗餘淨重合計242.76公克、空包裝總重23.07公克），再
    藏放在臺中市西屯區上石北二巷13號8樓之3，伺機以每10
    公克4000元之價格販賣。
  (四)丙○○、乙○○與己○○共同基於販賣第三級毒品之犯意聯
    絡，經楊韻玫於98年12月28日16時12分許，以其所持用電話
    號碼0000000000號行動電話，撥打乙○○所持用電話號碼00
    00000000號行動電話洽購毒品後，乙○○旋於同日16時15分
    許，以該行動電話撥打己○○所持用電話號碼0000000000號
    行動電話，通知己○○前往交易毒品，己○○即於其後某時
    ，騎乘機車攜運愷他命毒品前往臺中縣潭子鄉○○路○段11
    號19樓之1樓下，交付愷他命毒品1包（毛重約2公克）予楊
    韻玫，楊韻玫則當場交付現金1000元予己○○，而共同販賣
    第三級毒品愷他命予楊韻玫。
  (五)丙○○、乙○○與己○○共同基於販賣第三級毒品之犯意聯
    絡，經甲○○（綽號琪琪）於99年1月8日上午6時55分許，
    以其持用電話號碼0000000000號行動電話，撥打乙○○所持
    用電話號碼0000000000號行動電話洽購毒品後，乙○○旋於
    同日7時許，以電話號碼0000000000號行動電話撥打己○○
    所持用電話號碼0000000000號行動電話，通知己○○前往交
    易毒品，己○○旋於其後某時，駕駛上開自小客車前往臺中
    市○○區○○路附近，交付愷他命毒品1包（毛重約4公克）
    予甲○○，甲○○則當場交付現金2000元予己○○，而共同
    販賣第三級毒品愷他命予甲○○。
  (六)丙○○、乙○○與己○○共同基於販賣第三級毒品之犯意聯
    絡，經吳佳容（綽號柔柔）於98年12月間某日晚上，以其所
    持用電話號碼0000000000號行動電話撥打乙○○所持用之不
    詳號碼行動電話後，再由己○○攜運愷他命毒品前往臺中市
    北區○○○○街38號吳佳容住處樓下，交付愷他命毒品1 包
    （毛重約4公克）予吳佳容，吳佳容則當場交付現金2000 元
    予己○○，而共同販賣第三級毒品愷他命予吳佳容。
  (七)己○○基於販賣第三級毒品之犯意，嗣游益晨（綽號「阿晨
    」）於99年1月13日23時47分許，持用陳柏偉所有之電話號
    碼0000000000號行動電話，接續撥打己○○所持用之電話號
    碼0000000000號行動電話，洽購愷他命毒品後，己○○隨即
    於同年月14日凌晨0時10分許，駕駛車牌號碼6736-TZ號黑色
    馬自達牌自小客車，攜運第三級毒品愷他命前往臺中市○區
    ○○路「獨領風騷KTV」前，游益晨與陳柏偉坐進己○○上
    開自小客車內，己○○交付第三級毒品愷他命1包予游益晨
    ，游益晨則當場交付現金500元予己○○，而販賣第三級毒
    品愷他命予游益晨。
  (八)緣庚○○於99年1月14日晚間某時，委由真實姓名年籍不詳
    綽號「龍哥」成年男子代為購買第三級毒品愷他命，該「龍
    哥」之人欲聯絡乙○○購買第三級毒品愷他命毒品，惟未聯
    絡上乙○○後，該「龍哥」之成年男子隨即於同日23時39分
    許，另持用電話號碼0000000000號行動電話，撥打己○○所
    持用電話號碼0000000000號行動電話，向己○○表示庚○○
    欲洽購第三級毒品愷他命，己○○即基於販賣第二級毒品MD
    MA（搖頭丸）及第三級毒品愷他命之犯意，駕駛上開車牌號
    碼6736-TZ號自小客車，攜帶第二級毒品MDMA（搖頭丸）45
    顆（內政部警政署刑事警察局99年2月8日刑鑑字第09900098
    95號鑑定書標示送驗編號A2，驗前毛重約12.6公克）、第三
    級毒品愷他命（內政部警政署刑事警察局99年2月8日刑鑑字
    第0990009895號鑑定書標示送驗編號A1，驗前毛重約15.4公
    克），前往臺中縣大雅鄉○○○路568號「杜拜風情汽車旅
    館」兜售，其未及與庚○○碰面，即於同年月15日凌晨0時
    40分許，在上開汽車旅館車道出口處，為警當場查獲而未遂
    ，並在上開車牌號碼6736-TZ號自小客車內扣得第二級毒品
    MDMA（搖頭丸）45顆（內政部警政署刑事警察局99年2月8日
    刑鑑字第0990009895號鑑定書標示送驗編號A2，驗前毛重約
    12.6公克）、第三級毒品愷他命（內政部警政署刑事警察局
    99年2月8日刑鑑字第0990009895號鑑定書標示送驗編號A1，
    驗前毛重約15.4公克）、第三級毒品硝甲西泮（一粒眠）2
    顆（內政部警政署刑事警察局99年2月8日刑鑑字第09900098
    95號鑑定書標示送驗編號A3，驗前毛重約0.5公克），及己○○所有供販毒聯絡所用之NOKIA牌行動電話（含電話號碼
    0000000000號門號卡1張）1支、分裝袋1批、分裝盤1個、筆
    記本1本，及己○○所有之ZTE牌行動電話（含電話號碼0000
    000000號門號卡1張）、不詳廠牌（標示MASHIMARO）行動電
    話（不含門號卡）、SAMSUNG牌行動電話（含電話號碼00000
    00000號門號卡1張）各1支。並於同日凌晨1時50分許，在臺
    中市○○區○○路36之3號查獲丙○○，並在地下室停車場
    丙○○所有之車號9478-WE號自小客車內，扣得臺中市西屯
    區上石北二巷13號8樓之3鑰匙1串及裝鑰匙用之袋子1個等物
    後，再於同日凌晨2時40分許，在臺中市西屯區上石北二巷
    13號8樓之3，扣得丙○○持有之第二級毒品大麻9包（驗餘
    淨重合計242.76公克、空包裝總重23.07公克）、第三級毒
    品愷他命5包（內政部警政署刑事警察局99年2月8日刑鑑字
    第0990009895號鑑定書標示送驗編號5-9，驗前毛重合計
    361.6公克）、第二級毒品MDMA（搖頭丸）23包（內政部警
    政署刑事警察局99年2月8日刑鑑字第0990009895號鑑定書標
    示送驗編號10-32，驗前毛重合計276.5公克）、第三級毒品
    硝甲西泮（一粒眠）33包（內政部警政署刑事警察局99年2
    月8日刑鑑字第0990009895號鑑定書標示送驗編號33-65，驗
    前毛重合計約871.1公克），及丙○○所有作為販賣毒品所
    用之夾鏈袋2批（包裝所販賣之毒品）、電子磅秤3台（秤重
    包裝所販賣之毒品）、帳冊1本（記錄所販賣毒品金額），
    及丙○○承租該屋之租賃契約1本等物，復於同日1時30分，
    在臺中市○○區○○路36之3號，扣得丙○○所持有之第二
    級毒品MDMA2顆（內政部警政署刑事警察局99年2月8日刑鑑
    字第0990009895號鑑定書標示送驗編號B1，驗前毛重約0.2
    公克），及丙○○所有之現金4400元、電話號碼0000000000
    號行動電話（含電話號碼0000000000號門號卡1張）、電話
    號碼0000000000號行動電話（含電話號碼0000000000號門號
    卡1張）、電話號碼0000000000號行動電話（含電話號碼000
    0000000號門號卡1張）各1支。另於同日凌晨4時30分許，在
    臺中縣烏日鄉○○路309號臺中縣警察局烏日分局前，逕行
    拘提乙○○，並扣得乙○○所持有之現金14萬1300元、統一
    超商預付卡門號申請書（郭育誠）1張、統一超商預付卡1張
    、電話號碼0000000000號行動電話（含電話號碼0000000000
    號門號卡1張）、電話號碼0000000000號行動電話（含電話
    號碼0000000000號門號卡1張）、序號000000000000000號行
    動電話各1支等物。
  (九)乙○○與真實姓名年籍不詳之成年男子共同基於販賣第三級
    毒品愷他命之犯意聯絡，嗣戊○○（綽號「可樂」）於99年
    2月1日凌晨1時許，持用電話號碼0000000000號行動電話撥
    打乙○○所持用電話號碼0000000000號行動電話，相約在臺
    中市南屯區○○○○街30號戊○○住處樓下全家便利商店碰
    面，戊○○告知乙○○欲購買愷他命毒品10公克後，乙○○
    即行離去，旋即指示真實姓名年籍不詳之成年男子，持第三
    級毒品愷他命，前往臺中市○○○路「歐悅汽車旅館」對面
    「麥當勞速食店」前，交付愷他命毒品1包（毛重約10公克
    ）予戊○○，戊○○則當場交付現金4000元予該不詳姓名成
    年男子，而共同販賣第三級毒品愷他命予戊○○。
  (十)乙○○與丁○○共同基於販賣第三級毒品之犯意聯絡，嗣林
    洺瑋（綽號「林旺」）於99年2月5日23時許，持用電話號碼
    0000000000號行動電話撥打戊○○所持用電話號碼00000000
    00號行動電話，託戊○○代為聯絡購買第三級毒品愷他命，
    戊○○旋以上開行動電話門號撥打乙○○所持用電話號碼00
    00000000號行動電話，相約30分鐘後在汽車旅館對面「麥當
    勞速食店」旁7- 11便利商店交易，戊○○旋即轉告林洺瑋
    前去等候，乙○○並推由丁○○持第三級毒品愷他命，前往
    臺中市○○○路與永春東路口「歐悅汽車旅館」對面「麥當
    勞速食店」旁之7- 11便利商店前交易，於99年2月6日凌晨2
    時許，丁○○在上開地點，向林洺瑋收取現金3萬5000元後
    ，尚未及交付愷他命毒品1大包（毛重約100公克）予林洺瑋
    時，當場為警查獲而不遂，並經警當場扣得丁○○持有尚未
    交付之第三級毒品愷他命1大包（毛重約100公克）、SONY
    ERICSSON牌行動電話1支（含電話號碼0000000000號門號卡1
    張）、現金3萬5000元及鑰匙1串等物，並再於同日凌晨3時
    30分許，在臺中市○區○○路2段133號查獲乙○○，並扣得
    其乙○○所持有電話號碼0000000000號、0000000000號、00
    00000000號行動電話各1支（均含電話號碼0000000000號、
    0000000000號、0000000000號門號卡各1張）及現金11萬910
    0元。且於同日10時，在臺中市○區○○○街100號6樓之1扣
    得第三級毒品愷他命4包（驗前毛重合計232.7公克）、被告
    丁○○所持有供其等秤重包裝及聯絡販賣第三級毒品所用分
    裝袋1批、電子磅秤1台、交易地點代碼表1張，並丁○○所
    持有之房屋租賃契約1本。
二、案經臺中縣警察局烏日分局及行政院海岸巡防署中部地區巡
    防局臺中機動查緝隊報請臺灣臺中地方法院檢察署檢察官偵
    查起訴，及同署檢察官移送併案審理。
    理    由
壹、證據能力之說明：
一、按被告以外之人於審判外之陳述，除法律有規定者外，不得
    作為證據；被告以外之人於偵查中向檢察官所為之陳述，除
    顯有不可信之情況者外，得為證據；被告以外之人於檢察事
    務官、司法警察官或司法警察調查中所為之陳述，與審判中
    不符時，其先前之陳述具有較可信之特別情況，且為證明犯
    罪事實存否所必要者，得為證據；被告以外之人於審判中有
    滯留國外或所在不明而無法傳喚或傳喚不到者，其於檢察事
    務官、司法警察官或司法警察調查中所為之陳述，經證明具
    有可信之特別情況，且為證明犯罪事實之存否所必要者，得
    為證據；刑事訴訟法第159條第1項、第159條之1第2項、第
    159條之2、第159條之3第3款分別定有明文。次依大法官會
    議釋字第582號解釋意旨，共同被告於被告案件中係屬證人
    ，法院應踐行人證之法定調查程序，始具有證據能力；而共
    同被告於被告案件中之警詢、偵查中陳述，因被告無從為詰
    問，致有礙被告之對質詰問權，固無證據能力；再法院就被
    告之案件對其他共同被告或與被告有共犯關係之人調查，固
    均應依人證之調查程序傳喚該共同被告或共犯到場，命其立
    於證人之地位而為陳述，並通知被告，使被告有與之對質及
    詰問其現在與先前陳述之瑕疵的機會，以確保其對質詰問權
    ，並藉以發現實體真實（最高法院94年度臺上字第1776號判
    決參照）。惟按被告以外之人於警詢時及偵查中檢察官訊問
    時之陳述，包括共同被告非以證人身分於警詢時及偵查中檢
    察官訊問時之陳述，係有關被告以外之人於警詢、偵查中檢
    察官訊問時所為之陳述如何得為證據能力之規定，故於審判
    中，如共同被告在調查被告本人之案件時已依刑事訴訟法第
    287條之2規定轉換為證人調查詢問，而具結陳述，經賦予被
    告對該共同被告所為之陳述為詰問之機會者，該以共同被告
    身分所為之陳述，法院即非不得與其以證人身分所為之陳述
    ，綜合該被告以外之人全部供述證據，斟酌案內其他調查之
    證據資料，本於經驗法則及論理法則，予以取捨，作證據價
    值之判斷，非謂於被告本人案件中，僅能採取共同被告以證
    人身分所為之陳述作為判斷之依據，該非以證人身分之共同
    被告所為之陳述，即為無證據能力之證據，而應予排除不用
    （參見最高法院97年度臺上字第2631號判決，亦同此旨）。
    且法院斟酌各項因素綜合判斷，僅係確定證人上開陳述有無
    證據能力而已，至該證據具有證據能力後，其證據力之強弱
    問題（指證明力），仍待法院綜合全辯論意旨及調查證據所
    得，依法認定之。從而，本案共同被告丁○○於本院審理時
    已行交互詰問就涉案情節到庭結證在卷，並給予被告乙○○
    解釋或否認之機會，且經被告乙○○之辯護人當庭交互詰問
    及經被告乙○○與之對質之機會，而共同被告丁○○於警詢
    、檢察官偵查中之陳述，依當時筆錄作成之情況，亦無顯不
    可信之情事，本院審酌上開證據資料製作時之情況，尚無違
    法不當之瑕疵，依前開說明，自有證據能力。
二、復按被告以外之人於審判外之陳述，雖不符刑事訴訟法第15
    9條之1至第159條之4之規定，而經當事人於審判程序同意作
    為證據，法院審酌該言詞陳述或書面陳述作成時之情況，認
    為適當者，亦得為證據。當事人、代理人或辯護人於法院調
    查證據時，知有第159條第1項不得為證據之情形，而未於言
    詞辯論終結前聲明異議者，視為有前項之同意。刑事訴訟法
    第159條之5定有明文。查被告己○○之選任辯護人於本院準
    備程序時，雖曾爭執證人甲○○於警詢時陳述之證據能力，
    然於99年6月10日本院行審判程序時，表示不爭執證人甲○○警詢陳述之證據能力，有本院99年6月10日審判筆錄在卷
    可稽，且被告丙○○、乙○○、己○○、丁○○及其等之辯
    護人對於本案卷內之其餘人證、書證，均同意有證據能力，
    得採為本案之證據，被告丙○○、乙○○、己○○、丁○○
    對此亦均未表示任何反對之意見，迄至本案言詞辯論終結前
    ，被告丙○○、乙○○、己○○、丁○○及其等之辯護人亦
    未聲明異議，有本院準備程序筆錄及審判筆錄在卷可考，另
    經本院審酌卷內各該證人陳述時之情狀，均查無被違法取供
    或非出於自由意志之情形，相關書證亦查無違法取證或造假
    虛捏之情事，以之作為本案之證據，皆屬適當，依前揭規定
    ，本案判決以下所引用之人證、書證均得為本案之證據，合
    先敘明。
三、另本件被告乙○○、己○○、丁○○等人所使用之電話號碼
   0000000000、0000000000、0000000000號行動電話與他人間
   通話之通訊監察譯文，均係依據本院所核發之98年度聲監字
   第1384號、99年度聲監字第3號、99年度聲監字第42號、99
   年度聲監字第2068號通訊監察書所進行之合法通訊監察，符
   合通訊保障及監察法之法定程序，係屬合法取得之證據。且
   被告及辯護人亦同意前開監聽譯文具有證據能力，則上開監
   聽譯文自亦得為證據。
貳、有罪部分：
一、訊據被告丙○○、乙○○、己○○、丁○○對於前開犯罪事
    實均坦承不諱，且據證人陳柏偉、張安景、游益晨、庚○○
    、楊韻玫、吳佳容於警詢及檢察官偵查中、證人戊○○、甲○○、林洺瑋於警詢、檢察官偵查中及本院審理時、證人丁○○於警詢、檢察官偵查中及本院審理時分別證述明確，復
    有刑案現場測繪圖3份、法務部調查局濫用藥物實驗室99年2
    月2日調科壹字第09923002750號鑑定書、電話號碼00000000
    00號行動電話通訊監察譯文、電話號碼0000000000號行動電
    話通訊監察譯文、電話號碼0000000000號行動電話通訊監察
    譯文、電話號碼0000000000號行動電話通訊監察譯文、內政
    部警政署刑事警察局99年2月8日刑鑑字第0990009895號鑑定
    書、交易地點代碼表、99年3月5日刑鑑字第0990021741號鑑
    定書、帳冊影本各1份、查獲及採證照片共34張，且有第二
    級毒品大麻9包（驗餘淨重242.76公克，空包裝總重23.07公
    克）、MDMA（搖頭丸）1063顆（內政部警政署刑事警察局99
    年2月8日刑鑑字第0990009895號鑑定書鑑驗編號B1至B6號，
    驗餘淨重合計277.94公克）、第三級毒品硝甲西泮（一粒眠
    ）3225顆（內政部警政署刑事警察局99年2月8日刑鑑字第
    0990009895號鑑定書鑑驗編號C1號，驗餘淨重616.55公克）
    、愷他命9包（內政部警政署刑事警察局99年2月8日刑鑑字
    第0990009895號鑑定書鑑驗編號A01至A09號，驗前總毛重共
    計374.87公克、包裝塑膠袋總重約6.08公克，驗前總純質淨
    重約361.41公克）、6包（內政部警政署刑事警察局99年3月
    5日刑鑑字第0990021741號鑑定書鑑驗編號A1至A6，驗前總
    毛重合計335.71公克、包裝塑膠袋總重約5.92公克，驗前總
    純質淨重約319.89公克）、電子磅秤4台、分裝袋2批、夾鍊
    袋2包、分裝盤1個、筆記本1本、房屋租賃契約書2本（分別
    為丙○○、丁○○各持有1本）、帳冊1本、NOKIA牌行動電
    話1支（含電話號碼0000000000號門號卡1張）、SAMSUNG牌
    行動電話1支（含電話號碼0000000000號門號卡1張）、988
    行動電話1支（含電話號碼0000000000號門號卡1張）、ANYC
    ALL行動電話1支（含電話號碼0000000000號門號卡1張）、
    交易代碼表1張等物扣案可資佐證。
二、又查，證人游益晨於警詢、檢察官偵查中證稱：其於99年1
    月14日凌晨被查獲之愷他命是其個人向綽號「小馬」（即被
    告己○○）之人買的，當天其用陳柏偉的手機打給「小馬」
    ，後來「被告己○○叫其去臺中市○○路「獨領風騷」KTV
    對面的一家全家便利商店等，其就開車載陳柏偉他們過去，
    到了之後等了20分鐘左右，其下車到「小馬」的車上副駕駛
    座，「小馬」將車開到對面巷口停，陳柏偉從全家便利商店
    買完水出來，也坐上「小馬」的車，其就當場以500元現金
    跟「小馬」買愷他命1包等語明確；並證人陳柏偉於警詢、
    檢察官偵查中證稱：99年1月14日查獲時所扣得知愷他命，
    是游益晨拿其行動電話撥打給綽號「小馬」（即被告己○○
    ）之人買的，他們約在公園路的獨領風騷KTV對面全家便利
    商店門口，到達後，其先下車進全家便利商店買水跟吃的，
    買完後其上「小馬」的車子後座一下子就跟游益晨一起下車
    ，游益晨買毒品是要自己施用的等語明確；又證人張安景於
    警詢、檢察官偵查中亦證稱：查獲當天扣得之愷他命，是游
    益晨向綽號「小馬」之男子購買的，游益晨是用陳柏偉的行
    動電話打的，他們約在臺中市○○路那邊的獨領風騷KTV前
    面，由游益晨坐上「小馬」之人所駕駛之自小客車內，游益
    晨下車返回我們車上時，身上就有愷他命，游益晨購買毒品
    是自己要抽煙用的等語明確，足見99年1月14日凌晨係證人
    游益晨個人向被告己○○購買第三級毒品愷他命，且係證人
    游益晨自己與被告己○○完成毒品交易，是被告就犯罪事實
    欄一、(七)所示販賣第三級毒品之對象應為游益晨，並不包括
    陳柏偉甚明。
三、按販賣毒品之所謂販賣行為，須行為人主觀上有營利意圖，
    且客觀上有販入或賣出毒品行為，即足構成，至於實際上是
    否已經獲利，則非所問；必也始終無營利之意思，而以原價
    或低於原價有償讓與他人，方難謂為販賣行為，而僅得以轉
    讓罪論處（參照最高法院93年度臺上字第1651號判決要旨）
    。又販賣毒品本無一定價格，各次買賣之價格，當亦各有差
    異，隨供需雙方之資力、關係之深淺、需求之數量、貨源之
    充裕與否、販賣者對於資金之需求如何即殷切與否，以及政
    府查緝之態度，進而為各種不同之風險評估，而為機動性之
    調整，是其價格標準，自非一成不變，且販賣者從各種「價
    差」或「量差」或係「純度」謀取利潤方式，或有差異，然
    其所圖利益之非法販賣行為目的，則屬相同，並無二致。本
    件除犯罪事實一、(八)、(十)所示之販賣第二、三級毒品未遂部
    分係當場查獲外，被告丙○○等人所為前開各次販賣毒品犯
    行，雖因並未當場查獲販毒事實，且時隔久遠，而無從察知
    其販賣毒品確實數量，惟毒品危害防制條例所處罰之「販賣
    」毒品罪，所著重者為在主觀上有藉以牟利之惡性，及對毒
    品之擴散具有較有償或無償轉讓行為更嚴重之危害性，被告
    等人有無「營利」之意圖係從客觀之社會環境、情況及證人
    、物證等資料，依據證據法則綜合研判認定；衡諸第二、三
    級毒品非屬一般人得輕易接觸之物品，量微價高，並依一般
    社會通念以觀，販賣行為在通常情形下均係以牟利為其主要
    誘因及目的，從而，舉凡其有償交易，除足反證其確另基於
    某種非圖利本意之關係外，通常尚難因無法查悉其販入價額
    作為是否高價賣出之比較，諉無營利之意思，阻卻販賣犯行
    之追訴。本件被告丙○○等人確有上開販賣毒品之行為，已
    經調查屬實，考量社會大眾均知買賣第二、三級毒品係非法
    行為之客觀社會環境，且據證人楊韻玫等人證述，被告丙○○等人應有以量差方式謀取利潤，是依據上開積極證據及經
    驗法則綜合研判，被告丙○○等人應係基於意圖營利之犯意
    而販賣毒品，要無疑義。綜上所述，本件事證明確，被告丙○○等人前開犯行均堪認定。
四、按MDMA（搖頭丸）、大麻，係屬毒品危害防制條例第2條第2
    項第2款所定之第二級毒品，另愷他命、硝甲西泮（一粒眠
    ），亦屬毒品危害防制條例第2條第2項第3款所定之第三級
    毒品，不得非法持有、販賣及轉讓。復按販賣毒品罪，並不
    以販入之後復行賣出為構成要件，苟以營利為目的，將毒品
    販入或將之賣出，有一於此，其犯罪即經完成，最高法院88
    年度臺上字第3898號判決要旨可資參照。惟查，本案就犯罪
    事實欄一、(八)所示犯行，並無證據證明自被告己○○處所扣
    得之第二級毒品MDMA及第三級毒品愷他命部分，係其意圖販
    賣而販入，縱被告己○○所持有之第二級毒品MDMA及第三級
    毒品愷他命，係其先前意圖販賣而販入之毒品，然此係被告
    己○○先前所為意圖販賣而販入第二、三級毒品之行為是否
    另該當於販賣第二、三級毒品既遂之構成要件，核與本件被
    告己○○另行起意販賣第二、三級毒品未遂部分，顯屬二事
    ，是被告己○○固攜帶第二級毒品MDMA及第三級毒品愷他命
    與庚○○接洽販售事宜，惟證人庚○○本無購買第二級毒品
    之意，並在其與庚○○見面交付第三級毒品前即為警查獲而
    均未成交，故被告己○○所為，固該當於販賣第二、三級毒
    品罪之構成要件，惟其販賣第二、三級毒品行為均屬未遂。
    另被告乙○○、丁○○就犯罪事實欄一、(十)所示販賣第三級
    毒品愷他命予林洺瑋之部分，亦無證據證明被告乙○○、丁○○本件所攜帶欲販賣予林洺瑋之第三級毒品愷他命，係其
    等意圖販賣而販入，縱自被告丁○○處所扣得之第三級毒品
    愷他命，係被告乙○○、丁○○2人先前意圖販賣而販入之
    第三級毒品愷他命，然此係被告乙○○、丁○○2人先前所
    為意圖販賣而販入第三級毒品行為是否另該當於販賣第三級
    毒品既遂之構成要件，核與本件被告乙○○、丁○○2人另
    行起意販賣第三級毒品予林洺瑋未遂部分，顯屬二事，是被
    告乙○○、丁○○固與林洺瑋洽談買賣愷他命事宜，並達成
    交易毒品之數量及金額之買賣約定，惟在被告丁○○交付愷
    他命予林洺瑋之前即為警查獲而未成交，故被告乙○○、丁○○所為，固該當於販賣第三級毒品罪之構成要件，惟其等
    販賣行為仍屬未遂。是核被告丙○○所為犯罪事實欄一、(二)
    、(三)所示犯行，均係違反毒品危害防制條例第4條第2項之販
    賣第二級毒品罪、所為犯罪事實欄一、(一)、(四)、(五)、(六)所示
    犯行，均係違反毒品危害防制條例第4條第3項之販賣第三級
    毒品罪；被告乙○○所為犯罪事實欄一、(四)、(五)、(六)、(九)所
    示犯行，均係違反毒品危害防制條例第4條第3項之販賣第三
    級毒品罪、所為犯罪事實欄一、(十)所示犯行，係違反毒品危
    害防制條例第4條第6項、第3項之販賣第三級毒品未遂罪；
    被告己○○所為犯罪事實欄一、(四)、(五)、(六)、(七)所示犯行，
    均係違反毒品危害防制條例第4條第3項之販賣第三級毒品罪
    ，所為犯罪事實欄一、(八)所示犯行、係違反毒品危害防制條
    例第4條第6項、第2項之販賣第二級毒品未遂罪及同條第6項
    、第3項之販賣第三級毒品未遂罪；被告丁○○所為犯罪事
    實欄一、(十)所示犯行，係違反毒品危害防制條例第4條第6項
    、第3項之販賣第三級毒品未遂罪。被告丙○○等人基於販
    賣之目的，而持有、運輸第二、三級毒品之低度行為，分別
    為其等販賣第二、三級毒品之高度行為所吸收，均不另論罪
    。被告丙○○、乙○○、己○○就犯罪事實欄一、(四)、(五)、
    (六)所示犯行，被告乙○○就犯罪事實欄一、(九)所示犯行與姓
    名年籍不詳之成年男子及犯罪事實欄一、(十)所示犯行與被告
    丁○○，及被告丁○○就犯罪事實欄一、(十)所示犯行與被告
    乙○○間，各有犯意聯絡與行為分擔，為共同正犯。又被告
    丙○○就犯罪事實欄一、(二)所示販賣第二、三級毒品罪部分
    ，其係一次意圖販賣而販入第二、三級毒品，被告丙○○以
    一行為觸犯販賣第二級毒品罪及販賣第三級毒品罪，為想像
    競合犯，應依刑法第55條之規定，從一重之販賣第二級毒品
    罪處斷。被告己○○就犯罪事實欄一、(八)所示販賣第二、三
    級毒品未遂罪部分，其係一次攜帶第二、三級毒品至庚○○
    處欲販賣前遭查獲，被告己○○以一行為觸犯販賣第二級毒
    品未遂罪及販賣第三級毒品未遂罪，為想像競合犯，應依刑
    法第55條之規定，從一重之販賣第二級毒品未遂罪處斷。被
    告丙○○所犯犯罪事實欄一、(一)至(六)所示犯行，被告乙○○
    所犯犯罪事實欄一、(四)、(五)、(六)、(九)、(十)所示犯行，被告己○○所犯犯罪事實欄一、(四)至(八)所示犯行，犯意各別，行為
    互殊，應予分論併罰。又公訴意旨對被告己○○所犯犯罪事
    實欄一、(八)所示販賣第三級毒品予庚○○未遂部分，於起訴
    書雖漏載此部分起訴法條為毒品危害防制條例第4條第6項、
    第3項，惟已於起訴事實欄載明該犯罪事實，且於起訴書第
    10頁第13、14、15行復載明所涉販賣第二、三級毒品既遂及
    販賣第二、三級毒品未遂犯行應予處罰，本院自應併予審理
    。檢察官移送併辦意旨（99年度偵字第7015號）關於被告丁○○於99年2月6日，販賣第三級毒品愷他命予林洺瑋之犯行
    ，與起訴書所載被告丁○○販賣第三級毒品愷他命予林洺瑋
    之犯行，核屬同一犯罪事實，本院自應併予審理，附此敘明
    。又被告丙○○就犯罪事實欄一、(二)所示販賣第二、三級毒
    品罪及被告己○○就犯罪事實欄一、(八)所示販賣第二、三級
    毒品未遂罪部分，均各屬一行為觸犯販賣第二、三級毒品罪
    （被告丙○○部分）及販賣第二、三級毒品未遂罪（被告己○○部分），核如前述，公訴意旨認被告丙○○、己○○就
    此其等部分犯行均應分論併罰，尚有未洽，亦併敘明。再按
    犯第4條至第8條之罪於偵查及審判中均自白者，減輕其刑，
    毒品危害防制條例第17條第2項定有明文，本件被告丙○○
    、己○○、丁○○犯各次販賣第二、三級毒品罪，均於偵、
    審中坦承不諱，就其等所犯販賣第二級、第三級毒品罪部分
    ，爰分別依毒品危害防制條例第17條第2項之規定減輕其刑
    。又被告己○○就犯罪事實欄一、(八)所示販賣第二、三級毒
    品犯行，被告乙○○、丁○○就犯罪事實欄一、(十)所示販賣
    第三級毒品犯行，其等雖分別已著手販賣第二、三級毒品行
    為之實施，惟均未生販賣第二、三級毒品之結果，其等犯罪
    均屬未遂，爰依刑法第25條第2項之規定，按既遂犯之刑減
    輕其刑。並被告己○○所犯犯罪事實欄一、(八)所示販賣第二
    級毒品未遂罪及被告丁○○所犯犯罪事實欄一、(十)所示販賣
    第三級毒品未遂罪，並依法遞減輕其刑。爰審酌毒品對社會
    秩序及國民健康危害至深且鉅，嚴重影響社會治安，製造、
    運輸、販賣等行為情節尤重，更應嚴加非難，所為實乃法所
    不容而懸為厲禁，被告等人明知毒品對人體健康戕害甚鉅，
    為牟取利益，無視國家杜絕毒品犯罪之禁令，竟共同或獨自
    販賣第二、三級毒品，肇生他人施用毒品之來源，戕害國民
    身心健康，且有滋生其他犯罪之可能，對社會所生危害程度
    非輕，兼衡酌被告等人參與之次數、販賣所得、目的、動機
    、品行、智識程度，並被告丙○○、己○○、丁○○犯罪後
    均坦承犯行，被告乙○○至本院審理時方坦承犯行等一切情
    狀，分別量處如附表所示之刑，並各定應執行之刑。
五、扣案之第二級毒品大麻9包（驗餘淨重242.76公克，空包裝
    總重23.07公克）、MDMA（搖頭丸）1063顆（內政部警政署
    刑事警察局99年2月8日刑鑑字第0990009895號鑑定書鑑驗編
    號B1至B6號，驗餘淨重合計277.94公克），係毒品危害防制
    條例所規定第二級毒品，有法務部調查局濫用藥物實驗室99
    年2月2日調科壹字第09923002750號鑑定書、內政部警政署
    刑事警察局99年2月8日刑鑑字第0990009895號鑑定書各1份
    附卷足憑，均應依毒品危害防制條例第18條第1項前段之規
    定，宣告沒收銷燬。復按毒品危害防制條例第18條第1項前
    段之規定，應予沒收銷燬之毒品，以經查獲之第一、二級毒
    品為限。又毒品依其成癮性、濫用性及對社會危害性，共分
    為四級，上開條例並就製造、運輸、販賣、意圖販賣而持有
    、以非法方法使人施用、引誘他人施用及轉讓不同等級之毒
    品等行為，分別定其處罰。至於施用或持有第三、四級毒品
    ，因其可罰性較低，故未設處罰之規定，僅就施用及持有第
    一、二級毒品科以刑罰。然鑑於第三、四級毒品均係管製藥
    品，特於同條例第11條之一明定無正當理由，不得擅自持有
    ；第18條第1項後段復規定查獲之第三、四級毒品，無正當
    理由而擅自持有者，「沒入銷燬之」。從而，依同條例第18
    條第1項後段應沒入銷燬之毒品，專指查獲施用或持有之第
    三、四級毒品而言；倘係查獲製造、運輸、販賣、意圖販賣
    而持有、以非法方法使人施用、引誘他人施用或轉讓第三、
    四級毒品，既屬同條例相關法條明文規定處罰之犯罪行為，
    即非該條項應依行政程式沒入銷燬之範圍。又同條例第19條
    第1項所定「供犯罪所用或因犯罪所得之物」，係指犯第4條
    至第9條、第12條、第13條或第14條第1項、第2項之罪所用
    或所得之物，不包括毒品本身在內，是尚不得援用此項規定
    為第三、四級毒品之沒收依據。再同條例對於查獲之製造、
    運輸、販賣、意圖販賣而持有、以非法方法使人施用、引誘
    他人施用及轉讓第三、四級毒品之沒收，並無特別規定，如
    其行為已構成犯罪，則該毒品即屬不受法律保護之違禁物，
    應回歸刑法之適用，依刑法第38條第1項第1款之規定沒收之
    ，始為適法，最高法院96年臺上字第728號判決、臺灣高等
    法院臺中分院98年度上訴字第1376號刑事判決參照。本件扣
    案之第三級毒品硝甲西泮（一粒眠）3225顆（內政部警政署
    刑事警察局99年2月8日刑鑑字第0990009895號鑑定書鑑驗編
    號C1號，驗餘淨重616.55公克）、愷他命9包（內政部警政
    署刑事警察局99年2月8日刑鑑字第0990009895號鑑定書鑑驗
    編號A01至A09號，驗前總毛重共計374.87公克、包裝塑膠袋
    總重約6.08公克，驗前總純質淨重約361.41公克）、6包（
    內政部警政署刑事警察局99年3月5日刑鑑字第0990021741
    號鑑定書鑑驗編號A1至A6，驗前總毛重合計335.71公克、包
    裝塑膠袋總重約5.92公克，驗前總純質淨重約319.89公克）
    ，各檢驗出第三級毒品愷他命及硝甲西泮，係屬第三級毒品
    ，分別為被告丙○○、乙○○、己○○、丁○○等人所有供
    犯本案販賣第三級毒品犯行所用之物，應依刑法第38條第1
    項第1款規定宣告沒收。至於鑑驗用罄部分，則因不復存在
    ，自不為沒收之諭知。又按毒品危害防制條例第19條第1項
    規定，犯販賣毒品罪者，其犯罪所得之財物均沒收之，係採
    義務沒收主義。故販賣毒品所得之對價，不問其中成本若干
    ，利潤多少，均應全部諭知沒收，貫徹政府查禁煙毒之決心
    ，以符立法本旨（最高法院91年度臺上字第2419號判決意旨
    參照）另按毒品危害防制條例第4條第2、3項之販賣第二、
    三級毒品罪者，其因犯罪所得之財物，沒收之，如全部或一
    部不能沒收時，追徵其價額或以其財產抵償之。同條例第19
    條第1項雖有明文，然所稱因犯罪所得之財物，係以實際所
    得者為限，苟無所得或尚未取得者，即無從為沒收、追徵或
    以財產抵償之諭知（最高法院96年度臺上字第2331號判決意
    旨參照）。又按毒品危害防制條例第19條第1項固規定：「
    犯第4條至第9條、第12條、第13條或第14條第一項、第二項
    之罪者，其供犯罪所用或因犯罪所得之財物，均沒收之，如
    全部或一部不能沒收時，追徵其價額或以其財產抵償之」，
    但共同正犯之犯罪所得為新臺幣時，因係合併計算，且於全
    部或一部不能沒收時，以其財產抵償之，為避免執行時發生
    重複沒收、抵償之情形，故各共同正犯之間係採連帶沒收主
    義，於裁判時僅諭知連帶沒收，不得就全體共同正犯之總所
    得對各該共同正犯分別重複諭知沒收；此與罰金刑應分別諭
    知、分別執行者不同（最高法院96年度臺上字第3450號、95
    年度臺上字第925號、94年度臺上字第7421號判決要旨參照
    ）。查本件自被告丁○○處扣案之現金3萬5000元，係被告
    乙○○、丁○○所犯販賣第三級毒品愷他命未遂犯行所得之
    財物（已取得販賣價金，惟尚未完成交付第三級毒品愷他命
    ），可認係屬被告乙○○、丁○○於本案販毒所得，但其餘
    自被告丙○○、乙○○處所扣案之其餘現金4400元、14萬13
    00元及11萬9100元、合計26萬4800元，無確切事證足證與本
    案販賣毒品有關，故前開3萬5000元部分固應依毒品危害防
    制條例第19條第1項規定，就被告乙○○、丁○○宣告連帶
    沒收，其餘扣案現金合計26萬4800元部分則不宜宣告沒收。
    又被告丙○○、乙○○、己○○就犯罪事實欄一、(四)所示共
    同販賣第三級毒品愷他命予證人楊韻玫所得1000元，就犯罪
    事實欄一、(五)、(六)所示共同販賣第三級毒品愷他命予證人甲○○、吳佳容，所得各為2000元，被告乙○○與不詳年籍之
    成年人就犯罪事實欄一、(九)所示共同販賣第三級毒品愷他命
    予證人戊○○所得4000元，應均依毒品危害防制條例第19條
    第1項規定，於各主文欄項下，諭知連帶沒收，如全部或一
    部不能沒收時，皆以其等財產連帶抵償之。扣案之現金3萬
    5000元、電子磅秤4台、分裝袋1批、夾鍊袋2包、分裝盤1個
    、筆記本1本、帳冊1本、交易地點代碼表1張、分裝袋1批及
    NOKIA牌行動電話1支（含電話號碼0000000000號門號卡1張
    ）、SAMS  UNG牌行動電話1支（含電話號碼0000000000號門
    號卡1張）、988行動電話1支（含電話號碼0000000000號門
    號卡1張）、ANYC ALL行動電話1支（含電話號碼0000000000
    號門號卡1 張）（依國內電信公司定型化契約之約定，門號
    晶片卡之所有權亦屬實際申請使用人所有，故均屬被告等人
    所有之物）等物，分別為被告丙○○等人所有，供其等秤重
    、分裝及聯絡、記帳以各作為其等所犯犯罪事實欄一、(四)、
    (五)、(六)、(七)、(八)、(九)、(十)所用之物，業據被告丙○○、乙○○、己○○、丁○○等人供承在卷，故均應依毒品危害防制
    條例第19條第1項之規定，宣告沒收，且上開物品既經扣案
    ，即無沒收不能之問題，故毋庸另予諭知全部或一部不能沒
    收時追徵其價額，附此敘明。至其餘扣案之電話號碼000000
    0000、0000000000、0000000000、0000000000號行動電話（
    各含電話號碼0000000000、0000000000、0000000000、0000
    000000號門號卡各1張）各1支、不詳廠牌（標示MASHIMARO
    ）行動電話（不含門號卡）1支、序號000000000000000號行
    動電話1支及統一超商預付卡門號申請書（郭育誠）1份、統
    一超商預付卡1張及SONY ERICSSON牌行動電話（含門號0000
    000000號門號卡1張）1支、鑰匙2串、裝鑰匙之袋子1個及租
    賃契約2本，雖分別係被告丙○○、丁○○所有，並無證據
    證明與本件被告丙○○、乙○○、己○○、丁○○等人所犯
    販賣第二、三級毒品罪有何關連性，爰均不併為沒收之諭知
    ，亦併敘明。另未扣案之電話號碼0000000000號行動電話為
    黃淑惠所申請之易付卡，帳單地址則為臺中市○區○○路53
    巷12號，此有申請人行動電話基本資料表1份在卷可憑、又
    未扣案之電話號碼0000000000號行動電話，並無證據證明為
    被告丙○○、己○○等人申請所有，是未扣案之電話號碼
    0000000000、0000000000、0000000000號等3支行動電話，
    雖分別係供被告丙○○等人犯本案販賣第三級毒品所用之物
    ，然無證據證明是被告丙○○等人所有，爰不諭知沒收，附
    此敘明。
、無罪部分：
一、公訴意旨另略以：(一)被告乙○○與丙○○共同基於販賣第三
    級毒品之犯意聯絡，於98年10月間某日某時，在屏東縣萬丹
    鄉○○路73號住處，由丙○○向來自高雄地區之真實姓名年
    籍不詳綽號「玉仔」成年男子，以每顆23元之價格，販入第
    三級毒品硝甲西泮（一粒眠）毒品3500顆，藏放在臺中市西
    屯區上石北二巷13號8樓之3，再由乙○○負責聯繫不特定之
    買家，伺機販賣【即起訴書犯罪事實欄一、(一)部分】。(二)被
    告乙○○與丙○○共同基於販賣第二級毒品及第三級毒品之
    犯意聯絡，於98年12月中旬某日，在臺中市某處，由丙○○
    向真實姓名年籍不詳綽號「小胖」之成年男子，以24萬元之
    價格販入第二級毒品MDMA（搖頭丸）1000顆及以28萬元之價
    格販入第三級毒品愷他命1公斤後，即藏放在臺中市西屯區
    上石北二巷13號8樓之3，再由乙○○負責聯繫不特定之買家
    ，伺機販賣【即起訴書犯罪事實欄一、(二)部分】。(三)被告乙○○與丙○○共同基於販賣第二級毒品之犯意聯絡，於99
    年1月14日20時許，在臺中市○○路「麥當勞速食店」附近
    ，由丙○○向真實姓名年籍不詳之成年友人，以5萬元之代
    價，販入第二級毒品大麻4包（驗餘淨重合計242.76公克、
    空包裝總重23.07公克），再藏放在臺中市西屯區上石北二
    巷13號8樓之3，再由乙○○負責聯繫不特定買家，伺機以每
    10公克4000元之價格販賣【即起訴書犯罪事實欄一、(三)部分
    】。(四)被告丙○○、乙○○與己○○共同基於販賣第三級毒
    品之犯意聯絡，經游益晨（綽號「阿晨」）於99年1月13日
    23時47分許，持用陳柏偉所有之門號0000000000號行動電話
    ，接續撥打己○○持用之門號0000000000號行動電話，洽購
    愷他命毒品後，己○○隨即於同年月14日凌晨0時10分許，
    駕駛車號6736-TZ號黑色馬自達牌自小客車，攜運第三級毒
    品愷他命前往臺中市○區○○路「獨領風騷KTV」前，游益
    晨與陳柏偉坐進己○○上開自小客車內，己○○交付第三級
    毒品愷他命1包予游益晨，游益晨則當場交付現金500元予己○○，而共同販賣第三級毒品愷他命予游益晨【即起訴書犯
    罪事實欄一、(七)部分】。(五)被告乙○○、丙○○與己○○共
    同意圖販賣MDMA（搖頭丸）毒品及愷他命毒品以營利，基於
    販賣第二級毒品及第三級毒品之犯意聯絡，經庚○○於99
    年1月14日晚間某時，委由真實姓名年籍不詳綽號「龍哥」
    成年男子代為購買第三級毒品愷他命，該「龍哥」之人聯絡
    乙○○購買第三級毒品愷他命毒品未果後，隨即於同日23時
    39分許，另持用門號0000000000號行動電話，撥打己○○持
    用門號0000000000號行動電話，向己○○表示庚○○欲洽購
    第三級毒品愷他命，己○○即駕駛上開自小客車，攜帶為第
    二級毒品MDMA（搖頭丸）45顆（毛重約12.6公克）、第三級
    毒品愷他命（毛重約15.4公克），前往臺中縣大雅鄉○○○
    路568號「杜拜風情汽車旅館」，未及與庚○○碰面，即於
    同年月15日凌晨0時40分許，在上開汽車旅館車道出口處，
    為警當場查獲【即起訴書犯罪事實欄一、(八)部分】。因認被
    告乙○○就上開(一)至(三)部分【即起訴書犯罪事實欄一、(一)至
    (三)部分】與被告丙○○共同涉犯毒品危害防制條例第4條第2
    、3項之販賣第二、三級毒品罪嫌；及被告丙○○、乙○○
    就上開(四)、(五)部分【即起訴書犯罪事實欄一、(七)、(八)部分】
    ，與被告己○○共同涉犯毒品危害防制條例第4條第2項、第
    3項、第6項之販賣第二、三級毒品未遂及販賣第三級毒品既
    遂等罪嫌。
二、按犯罪事實應依證據認定之，無證據不得認定犯罪事實，刑
    事訴訟法第154條第2項定有明文。而認定不利於被告之事實
    ，須依積極證據，苟積極證據不足為不利於被告事實之認定
    時，即應為有利於被告之認定，更不必有何有利之證據，亦
    有最高法院30年上字第816號判例可資參照。又被告或共犯
    之自白，不得作為有罪判決之唯一證據，仍應調查其他必要
    之證據，以察其是否與事實相符，刑事訴訟法第156條第2項
    亦定有明文。再按共犯之成立，除共同實施犯罪行為者外，
    其就他人之行為負共犯之責者，以有意思聯絡為要件，若事
    前並未合謀，實施犯罪行為之際，又係出於行為者獨立之意
    思，即不負共犯之責，最高法院19年上字第694號著有判例
    意旨可資參照。另按共同正犯以二人以上對於犯罪，有意思
    聯絡及行為之分擔始能成立；對於他人已成立之犯罪，而為
    與犯罪之實施或完成不生影響之行為，除合於其他犯罪構成
    要件外，不成立該罪之共犯（最高法院84年度臺上字第611
    號判決要旨參照）。
三、經查：
  (一)被告乙○○被訴起訴書犯罪事實欄一、(一)、(二)、(三)所示販賣
    第二、三級毒品犯嫌部分：
  (1)公訴人認定被告乙○○涉犯上揭罪嫌，無非係以被告丙○○
    自白意圖販賣而販入第二、三級毒品，並有扣案之第二、三
    級毒品，及被告乙○○於99年1月15日1時20分與電話號碼00
    00000000號行動電話之人通訊監察譯文為其主要論據。訊據
    被告乙○○堅詞否認有何與被告丙○○共同意圖販賣而販入
    第二級毒品大麻、搖頭丸，及第三級毒品硝甲西泮等犯行，
    辯稱：其沒有參與這部分犯行等語。
  (2)經查，證人丙○○於99年1月15日檢察官訊問時供稱：扣案
    之大麻是昨天（即99年1月14日）20時，去河南路花5萬元跟
    朋友剛買回來，另外一粒眠是去年10月份到高雄買的，是高
    雄綽號「玉仔」的男子到其屏東住處，問其要不要購買一粒
    眠，其就以1顆23元跟他買3500顆，用1顆30元出給小蟲跟小
    馬（即被告己○○），他們多賣的價格算他們的價差，大麻
    之前是以10公克9000元給他們，以東西價格不同去訂，也是
    一樣多賣的算他們的利潤，扣案之搖頭丸及愷他命是12月中
    旬在臺中市跟一個綽號「小胖」的人買的，同時購買搖頭丸
    跟愷他命，搖頭丸以1000顆24萬買進，愷他命以1公斤28萬
    買進等語明確，其於本院審理時復結證稱：「（辯護人問）
    ：你對於檢察官起訴關於你的部分的犯罪事實，是否都承認
    ？（證人丙○○答）：我都承認。」、「（辯護人問）：除
    了你自己之外，還有跟誰一起販賣？（證人丙○○答）：己○○、林家賦。」、「（辯護人問）：有關檢察官起訴的犯
    罪事實一、(一)的部分，乙○○有沒有跟你共同販賣而負責聯
    繫？（提示起訴書並告以要旨）（證人丙○○答）：沒有，
    如果有人要跟我買毒品，跟乙○○聯絡的話，他就把電話轉
    給我。」、「（辯護人問）：犯罪事實一、(二)的部分，乙○○有無負責聯繫特定的買家？（提示並告以要旨）（證人丙○○答）：沒有。」、「（辯護人問）：犯罪事實一、(三)的
    部分，乙○○有無負責聯繫買家？（提示並告以要旨）（證
    人丙○○答）：沒有。」、「（審判長問）：乙○○知道你
    放毒品的地方嗎？（證人丙○○答）：他不知道，他只有去
    我放毒品的地方的樓下，就是臺中市上石北二巷那個地方，
    他不知道那個地方有放毒品，但是他知道我在賣毒品。」等
    語明確。且就起訴書所載犯罪事實欄一、(一)至(三)所示被告丙○○意圖販賣而販入第二、三級毒品情形，除證人丙○○於
    檢察官訊問時自承向綽號「玉仔」、「小胖」及不詳年籍之
    成年男子購買毒品外，並無證據證明被告丙○○購買第二、
    三級毒品時，被告乙○○在場，亦無其他證據證明被告乙○○先前即已知悉被告丙○○意圖販賣而向上開之人買入第二
    、三級毒品而推由被告丙○○與上開「玉仔」、「小胖」不
    詳年籍之成年男子接洽購買第二、三級毒品，是依證人丙○○前開證述，均無從證明被告乙○○對於被告丙○○就起訴
    書犯罪事實欄一、(一)至(三)所示之意圖販賣而販入第二、三級
    毒品犯行，與證人丙○○有何犯意聯絡及行為分擔。又扣案
    之第二級毒品大麻、MDMA及第三級毒品愷他命、硝甲西泮，
    僅足證明證人丙○○意圖販賣而販入上開毒品，然此仍無足
    證明被告乙○○知悉證人丙○○意圖販賣而販入上開毒品且
    有與證人丙○○有犯意聯絡或行為分擔。
  (3)再者，依前開最高法院88年度臺上字第3898號判決要旨所示
    ，苟以營利為目的，將毒品販入或將之賣出，有一於此，其
    犯罪即經完成，即證人丙○○意圖販賣而販入第二、三級毒
    品，其販賣第二、三級毒品之犯罪行為即已成立。公訴意旨
    雖以被告乙○○於99年1月15日1時20分被告己○○遭查獲後
    ，與持電話號碼0000000000號行動電話之人談論臺中市西屯
    區上石北二巷13號8樓之3藏放毒品處所鑰匙下落為由，認被
    告應有與被告丙○○、己○○共組販毒集團，並由被告丙○○負責販入毒品藏放並分裝交付被告己○○等人，並由被告
    乙○○負責與買毒之人聯繫即通知被告己○○外出交易毒品
    云云，然查，本件起訴書犯罪事實欄一、(一)至(三)所示意圖販
    賣而販入第二、三級犯行，僅足證明係證人丙○○獨自向綽
    號「玉仔」、「小胖」及不詳姓名年籍之成年男子購買，已
    如前述，是被告乙○○於被告丙○○意圖販賣而販入第二、
    三級毒品後，知悉並參與聯絡買家而為共同販賣毒品犯行，
    然此嗣後聯絡販賣毒品行為，除合於被告乙○○與丙○○共
    同販賣第二、三級毒品之構成要件外，被告乙○○嗣後聯絡
    買家行為，對被告丙○○已成立之意圖販賣而販入第二、三
    級毒品之起訴書犯罪事實欄一、(一)至(三)所示販賣第二、三級
    毒品犯行不生影響，揭諸上開最高法院19年上字第694號判
    例要旨及84年度上字第611號判決意旨，自難僅以被告乙○○嗣後有參與聯絡毒品買家之行為，遽認被告乙○○就證人
    丙○○此部分起訴書犯罪事實欄一、(一)至(三)所示被告丙○○
    意圖販賣而販入毒品犯行，有犯意聯絡及行為分擔。
  (二)被告丙○○、乙○○被訴起訴書犯罪事實欄一、(七)、(八)所示
    販賣第二、三級毒品犯嫌部分：
  (1)公訴人認定被告丙○○、乙○○涉犯上揭罪嫌，無非係以被
    告丙○○自白，證人己○○、游益晨、陳柏偉、張安景、庚○○等人之證述，及扣案之證物並通訊監察譯文，為其主要
    論據。
  (2)然查，證人己○○於99年1月15日檢察官訊問時結證稱：99
    年1月15日被查獲當天是綽號「龍哥」之人打電話給其，「
    龍哥」是之前的客人，叫其幫忙送過去，他問其有無綠鴿，
    就是搖頭丸，其他就是見到客人再問他要不要其他種類的丸
    子，愷他命也是帶著看客人要不要買，其攜運的毒品是被告
    丙○○撥給其，乙○○是負責打電話給其，報客人的電話，
    負責打電話給我們跑腿的，我們再自己去聯絡，都固定跑乙○○通知的客人，會變成有時客人介紹客人，丙○○每次都
    會丟10包愷他命給其、每包4公克，搖頭丸每次都丟10顆給
    其，其出門賣是跑趟計酬的，每趟300元，後來他們覺得帳
    有點亂，被告乙○○他們就固定向其收愷他命每包1800元、
    搖頭丸每顆350元，至於其賣客人多少就賺多少，另關於99
    年1月14日凌晨0時游益晨用他朋友手機打電話給其聯絡購買
    愷他命，因被告乙○○一開始就留客人的電話給我們，由我
    們去聯絡，之後就變成客人直接找我們，因為都是我們在跑
    的，那天在獨領風騷門口的車內賣給他們2000元4公克的愷
    他命等語明確，並參以證人游益晨於警詢時證稱：其曾問過
    被告己○○愷他命來源，被告己○○跟其說他的上手綽號「
    阿魚」拿給他的等語，而證人陳柏偉、張安景均證稱游益晨
    係向綽號「小馬」之被告己○○購買愷他命等語明確，另證
    人庚○○於99年1月15日檢察官偵查中結證稱證稱：當天其
    打電話給「阿龍」叫他幫忙調愷他命，送愷他命的人是誰其
    不清楚，「阿龍」說會打給「魚仔」，問其房間號碼，說「
    魚仔」會過去，其不清楚為何來的人會是「小馬」，其也不
    曉得「魚仔」的意思是送毒品的人代稱還是送毒品的人綽號
    ，每次「阿龍」都說是「魚仔」，可是來的人臉孔都不同等
    語明確，並參以電話號碼0000000000號行動電話於99年1月
    13  日23時47分之通訊監察譯文內容，僅足證明游益晨撥打
    電話向被告己○○購買第三級毒品愷他命，另電話號碼
    000000 0000號行動電話於99年1月14日23時39分之通訊監察
    譯文內容，僅足證明該「阿龍」之人撥打電話給被告己○○
    ，於電話中表示找不到「魚仔」，並直接問被告己○○有無
    愷他命，且要被告己○○至臺中縣大雅鄉○○○路568號交
    易毒品，足認被告丙○○、乙○○並無指示被告己○○販賣
    第三級毒品愷他命予游益晨，亦無指示被告己○○販賣第二
    、三級毒品予庚○○甚明。再查，依證人己○○前開證述，
    證人己○○所為販賣毒品方式，已從受被告丙○○、乙○○
    指示前往與購毒者交易模式，改變成為由其自被告丙○○處
    以愷他命每包1800元、一粒眠每顆350元之代價取得毒品後
    ，再自行與購毒者交易之方式，可知購毒者與證人己○○議
    定毒品交易事宜，且價金係交付予出面交付毒品之證人己○○，顯見販毒之價額係由證人己○○自行決定，尚難認定被
    告丙○○、乙○○與證人己○○販賣毒品予游益晨、庚○○
    等犯行有何關連，尚難遽以認定被告丙○○、乙○○與被告
    己○○就販賣毒品予游益晨、庚○○之犯行有何犯意聯絡或
    行為分擔。此外，復查無其他證據足資證明被告丙○○、乙○○2人確有參與被告己○○此部分販賣第二、三級毒品之
    犯行，是其等此部分犯罪要屬不能證明。
四、綜上所述，公訴人此部分所提出之證明方法，尚未達於一般
    人皆無合理懷疑之程度；此外，復查無其他積極證據足以證
    明被告乙○○確有起訴書犯罪事實欄一、(一)至(三)、(七)、(八)及
    被告丙○○確有起訴書犯罪事實欄一、(七)、(八)所示犯行，是
    其等此部分犯罪並不能證明。揭諸上開法律規定及最高法院
    判例要旨，自應各為被告丙○○、乙○○此部分均無罪之諭
    知。
據上論斷，應依刑事訴訟法第299條第1項前段、第301條第1項，
毒品危害防制條例第4條第2項、第3項、第6項、第17條第2項、
第18條第1項前段、第19條第1項，刑法第11條、第28條、第25條
第2項、第55條、第51條第5款、第38條第1項第2款，判決如主文
。
中    華    民    國    99    年    7     月    30    日
                    刑事第六庭  審判長法  官  林三元
                                      法  官  黃益茂
                                      法  官  戴博誠
以上正本證明與原本無異。
如不服本判決應於收受判決後10日內向本院提出上訴書狀，並應
敘述具體理由；其未敘述上訴理由者，應於上訴期間屆滿後20日
內向本院補提理由書（均須按他造當事人之人數附繕本）「切勿
逕送上級法院」。
                                      書記官  林政佑
中    華    民    國    99    年    7     月    30    日
【附錄論罪科刑法條全文】
毒品危害防制條例第4條：
製造、運輸、販賣第一級毒品者，處死刑或無期徒刑；處無期徒
刑者，得併科新臺幣 2 千萬元以下罰金。
製造、運輸、販賣第二級毒品者，處無期徒刑或 7 年以上有期
徒刑，得併科新臺幣 1 千萬元以下罰金。
製造、運輸、販賣第三級毒品者，處 5 年以上有期徒刑，得併
科新臺幣 7 百萬元以下罰金。
製造、運輸、販賣第四級毒品者，處 3 年以上 10 年以下有期
徒刑，得併科新臺幣 3 百萬元以下罰金。
製造、運輸、販賣專供製造或施用毒品之器具者，處 1 年以上
7 年以下有期徒刑，得併科新臺幣 1 百萬元以下罰金。
前五項之未遂犯罰之。

司法院資訊處製作；財團法人民間司法改革基金會備份。
